【裁判字號】    95,訴,531
【裁判日期】    951026
【裁判案由】    常業詐欺等
【裁判全文】
臺灣臺中地方法院刑事判決               95年度訴字第531號
公  訴  人  臺灣臺中地方法院檢察署檢察官
被      告  己○○
            庚○○
            甲○○
                    弄2號
上  一  人
選任辯護人  甘龍強律師
上列被告等因妨害自由等案件，經檢察官提起公訴（94年度偵字
第3982號、94年度偵字第4618號、94年度偵字第3843號），本院
判決如下：
    主  文
己○○、庚○○、甲○○共同以非法方法剝奪人之行動自由，己○○處有期徒刑拾月；庚○○處有期徒刑陸月，如易科罰金，以
銀元佰元即新台幣玖佰元折算壹日；甲○○，累犯，處有期徒
刑陸月，如易科罰金，以銀元佰元即新台幣玖佰元折算壹日。
    犯罪事實
一、甲○○前於民國89年間，因恐嚇取財及贓物案件，分別經台
    灣高等法院台中分院89年度上易字第3173號及89年度上易字
    第16號判處有期徒刑2年6月及8月，定應執行刑為有期徒刑3
    年；又因贓物案件，經本院以89年度易字第3990號判處有期
    徒刑10月確定，接續執行至91年11月13日縮短刑期假釋出獄
    ，於93年3月20日縮刑期滿執行完畢。
二、己○○為長佑生活事業股份有限公司（下稱長佑公司）之總
    經理暨實際負責人，庚○○及甲○○均任職於長佑公司，壬○○及戊○○則原任職長佑公司，於93年9月間離職。己○○因認壬○○與戊○○有私下向長佑公司客戶收取金錢，及
    在外散佈不利於長佑公司言論之行為，對壬○○與戊○○有
    所不滿，要求壬○○親自至長佑公司說明，壬○○未予理會
    。己○○竟與庚○○、甲○○及另4名真實姓名年籍不詳之
    成年男子，共同基於以非法方法剝奪人之行動自由之犯意聯
    絡，於94年4月23日16時許，利用壬○○與戊○○協同友人
    丁○○、乙○○，在台中市○○區○○路4段448號「欣總汽
    車行」前參觀車輛之機會，推由庚○○、甲○○及該4名真
    實姓名年籍不詳之成年男子分乘車號0998-HU號及A2-5340號
    2 部自小客車，至上開「欣總汽車行」前，手持棍棒，由庚○○、甲○○分別抓住壬○○之衣褲，將壬○○強押至車號
    0998-HU號自小客車車上；另4名真實姓名年籍不詳之成年男
    子則將戊○○強押至車號A2-5340號車上，其中車號0998-HU
    號自小客車由甲○○負責駕駛，而將壬○○與戊○○強行帶
    往台中市○區○○路421號3樓「長佑公司」辦公室。之後，
    再由己○○出面質疑壬○○與戊○○2人是否有私下向長佑
    公司客戶收取金錢，及在外散佈不利於長佑公司言論之行為
    ，壬○○與戊○○不願承認，己○○與庚○○及該4名真實
    姓名年籍不詳之成年男子竟又基於傷害人之身體之犯意聯絡
    ，由庚○○及該4名真實姓名年籍不詳之成年男子出手毆打
    壬○○與戊○○，致壬○○受有鼻部裂傷約2公分、左上肢
    及左下肢挫傷，戊○○受有頭部外傷皮下血腫約3Ｘ2公分、
    左上背挫傷之傷害，己○○則強行要求壬○○與戊○○寫出
    私下向客戶收取金額之明細及目前任職公司之職員姓名，並
    以「如不償還該等向客戶私下收取之款項，將對其等家人不
    利」等加害生命、身體之事恐嚇壬○○與戊○○，使其等心
    生畏懼，遂分別寫下列有客戶姓名、購買數量及目前任職公
    司職員姓名之字條。嗣因丁○○、乙○○報警，員警據報於
    同日19時50分許，至台中市○區○○路421號3樓當場查獲，
    壬○○與戊○○始行脫困。
二、案經壬○○、戊○○訴由台中市警察局第五分局報請台灣台
    中地方法院檢察署檢察官偵查起訴。
    理    由
壹、證據能力部分：按被告以外之人於審判外之言詞或書面陳述
    ，除法律有規定者外，不得作為證據，刑事訴訟法第159條
    第1項有明文。然按被告以外之人於審判中有下列情形之一
    ，其於檢察事務官、司法警察官或司法警察調查中所為之陳
    述，經證明具有可信之特別情況，且為證明犯罪事實之存否
    所必要者，得為證據：「．．．滯留國外或所在不明而無法
    傳喚或傳喚不到者。」，刑事訴訟法第159條之3第3款定有
    明文。本件證人丁○○、乙○○於審判中經合法傳訊未到、
    拘提無著，有各該送達證書及拘票回證在卷可稽，其等所在
    已有不明而傳喚不到，而等其於台中市警察局第五分局製作
    筆錄時，並無證據證明係於強暴、脅迫或利誘等不正方式下
    所作成，且其等上揭警訊之證述內容均係有關證人壬○○、
    戊○○遭強行押走之過程，亦與證人壬○○、戊○○於本院
    審理時證述之情節相符，堪認證人丁○○、乙○○在警訊所
    為之陳述，在客觀上有可信之特別情況，且為證明犯罪事實
    所必要，依上開說明，其於警詢中之證述，自具有證據能力
    。
貳、實體部分：
一、訊據被告己○○、庚○○、甲○○，除被告庚○○坦承出手
    毆打證人壬○○、戊○○外，其3人對於上開犯罪事實均矢
    口否認，被告己○○辯稱：戊○○、壬○○當天回公司，是
    因甲○○、庚○○於路上偶遇他們，所以請他們到公司來，
    我曾提及戊○○、壬○○2人有侵占公司公款，及騙客戶款
    項，庚○○、甲○○遇到戊○○、壬○○後，有打電話給我
    ，我就拜託庚○○、甲○○請戊○○、壬○○到公司，只有
    單純的談事情，並沒有毆打他們2位，當天有寫一份戊○○
    、壬○○承認侵占公款的字據，在公司並沒有發生爭吵及毆
    打，我沒有看到任何人毆打他們2人云云；被告庚○○辯稱
    ：當天我們在路上遇到壬○○、戊○○，甲○○先下車跟他
    們講話，再打電話聯絡己○○，壬○○是自願上車的，他跟
    我與甲○○乘坐同一部車回公司，回公司後看到戊○○已經
    在公司內，後來因壬○○說搞不好我在外面也有多向客戶收
    錢等語激怒我，我才出手毆打壬○○云云；被告甲○○辯稱
    ：在台中市○○區○○路4段448號前時，既未下車也未強押
    壬○○、戊○○，更從未出手毆打他們，壬○○、戊○○在
    己○○辦公室內時，我在大廳云云。
二、經查：
  (一)證人壬○○、戊○○在台中市○○區○○路4段448號前，遭
    被告庚○○、甲○○夥同另4名真實姓名年籍不詳男子強押
    上車，帶至長佑公司內遭毆打，並經被告己○○恐嚇將對其
    等家人不利之言詞，因而心生畏懼，分別寫下列有客戶姓名
    、購買數量及目前任職公司職員姓名之字條等情，業經證人
    壬○○、戊○○於本院審理中證述甚詳，證人壬○○證稱：
    「當天下午我與朋友戊○○、他的姊夫乙○○及另1位友人
    丁○○，在文心路那裡看車，突然有2部車子於門口停下來
    ，下來6、7個人，有些人手持電擊棒、有些人拿刀子，其中
    有1名是甲○○，將我與戊○○分別架上2台車，開回之前的
    長佑公司，到長佑公司後，即遭押我的那一群人毒打，又被
    帶到裡面的辦公室，見到己○○，己○○說之前我叫你們來
    ，你們都不來，之前己○○一直說我們多向客戶收錢，我告
    訴己○○說這要有證據，己○○說他手上有證據，包含有錄
    影帶等，己○○逼迫我們寫今日己○○庭呈的該張字條，若
    我們不從的話，就一直被打，後來我有去驗傷，當時己○○
    有讓我們打電話回我當時任職的公司，之前公司的人與丁○○、乙○○知道我們遭押走有報警，警察有到長佑公司來處
    理，將我們帶走‧‧‧庚○○、甲○○將我押上車，1人抓
    我的上衣、1人抓我的褲子，抓我上車。由甲○○開車‧‧
    ‧於長佑公司時，己○○說我向客戶亂收了幾百萬元，要還
    給公司，還說我們都在躲他，不給他面子，己○○還說之前
    客戶購買的靈骨塔要退貨，要我們拿錢出來‧‧‧我與戊○○應該是同一時間到達長佑公司的，我在樓上被打時就看到
    戊○○，後來我們被帶到不同的房間，要我們各自寫下向客
    戶多收錢的事情，我知道若戊○○不寫的話，也要一直被打
    ，己○○在我這間的辦公室，我看不見戊○○在房間內的情
    況‧‧‧己○○提出之紙條，紙條的上半部都是我寫的，右
    邊的部分是我新公司同事的名字，左邊的部分，有些是客戶
    的名字，其上的『蜂』是我的綽號，指的是我。『琴』指是
    丙○○。『賢』是戊○○‧‧‧我被押上車之前，以為那些
    人是要找車行的麻煩，忽然我看到甲○○，他說一句『壬○○不要走』，我才知道他們要找我麻煩‧‧‧我印象中是下
    午2、3點時被押走，警察約下午4、5點到長佑公司‧‧‧」
    等語（本院卷(三)第5-11頁）；證人戊○○則證稱「當天我朋
    友丁○○與我姊夫乙○○要買車，到在台中市○○區○○路
    4 段448號前看車，沒有多久，有2部車子開來停在車行門口
    ，下來6個人，我先看到阿雄即甲○○，手持棍棒等類武器
    ，我被2個人夾住坐在後座，前座及駕駛座各1人，壬○○被
    押上另1部車，我在車上的時候他們即以言語恐嚇，說我若
    動一下就打一下，該4人我都不認識，等我頭抬起來時，已
    經在長佑公司的地下室，我與壬○○一進公司，即遭毆打，
    我與壬○○是分開被毆打的。庚○○有打我，甲○○沒有打
    我。之後打到一半的時候，就將我們帶到己○○的辦公室內
    。我到己○○辦公室時，看到壬○○在擦血了。己○○恐嚇
    我們說在外散播損害長佑公司之謠言，要我們承認，之後又
    把我們分開在不同的房間，各自要我們寫下己○○心裡的疑
    問，質疑我們向客戶收取的款項，若我們不從的話，他們就
    一直打我們。我與壬○○是一起進辦公室，全部的人一起到
    長佑公司的地下室，坐同一台電梯進辦公室，但我是在電梯
    內他們比較靠近電梯門口。己○○與我們談事情，我注意到
    壬○○在低頭擦血時，庚○○從他後面踢一腳，讓壬○○的
    頭撞到桌子‧‧‧己○○提出的字條下半部『沒聯絡』等字
    樣是我寫的‧‧‧己○○當天沒有打電話給我，後來我有經
    由壬○○得知己○○有打電話給壬○○要他回公司去說明」
    等語（見本院卷(三)第12-13頁），兩名證人證述之內容經核
    均甚一致，且兩名證人於94年2月23日案發當日至中國醫藥
    大學附設醫院就診，發現證人壬○○受有鼻部裂傷約2公分
    、左上肢及左下肢挫傷之傷害，證人戊○○受有頭部外傷皮
    下血腫約3Ｘ2公分、左上背挫傷之傷害，有該院診斷證明書
    2 紙在卷可稽（台中市警察局第五分局中分五刑字第09400
    01441號警卷第33、34頁），另有擦拭血跡衛生紙及眼鏡破
    損之照片2張（同上卷第35頁），及證人壬○○、戊○○寫
    下之字條1張（本院卷(三)第23頁）存卷可參。
  (二)被告3人雖均辯稱證人壬○○、戊○○係自願協同被告庚○○、甲○○至長佑公司，並無妨害自由犯行，且台中市○○
    區○○路4段448號係公開場合，又有丁○○、乙○○等人在
    場，若要為強押之妨害自由行為，不會只強押證人壬○○、
    戊○○2人而已云云。然證人壬○○、戊○○係遭被告庚○○、甲○○及另4名真實姓名年籍不詳男子持不詳棍棒（未
    扣案）抵住證人戊○○腰部，強行押至上開2部自小客車內
    等情，業據證人丁○○、乙○○於警詢中陳述甚明（上開警
    卷第11-15頁），陳述之情節均與證人壬○○、戊○○於本
    院審理中證述之內容相符；且被告己○○自承因認為壬○○
    、戊○○有侵占公司公款及私下向客戶騙取款項之行為，多
    次以電話要求其2人至長佑公司說明，其2人未予理睬，才在
    公司向被告庚○○、甲○○提及遇到壬○○、戊○○時，要
    將其2人帶回長佑公司（本院卷(一)第98頁、本院卷(三)第14頁
    ），則證人壬○○、戊○○既已知悉被告己○○亟於要求其
    2人至長佑公司說明，仍不予理會亦未前往，表示其2人並無
    至長佑公司向被告己○○說明之意願，若非因被告庚○○、
    甲○○及該4名真實姓名年籍不詳之男子對其等施以強暴手
    段，其2人豈有自願前往長佑公司之理？至台中市○○區○○路4段448號固為公開場合，並有丁○○、乙○○陪同在場
    ，然與被告己○○經營之長佑公司有關係者，僅有證人壬○○、戊○○而已，自無一同強押丁○○、乙○○至長佑公司
    之必要。再者，被告庚○○、甲○○夥同其餘4名真實姓名
    年籍不詳男子，人數已較證人壬○○、戊○○為眾，其等復
    手持棍棒，以此強勢之強暴、脅迫方式將證人壬○○、戊○○強押上車，公開場合與否，與被告等上開犯行並無直接關
    連性，是被告等上開所辯，難以採信。
  (三)被告庚○○、甲○○係依據被告己○○之指示，始將證人壬○○、戊○○帶至長佑公司等情，業據被告庚○○、甲○○
    迭於警詢、偵訊及本院審理中供述甚詳（上開警卷第3、6頁
    、台灣台中地方法院檢察署94年度偵字第3843號卷第24、25
    頁、本院卷(一)第100頁）；又被告己○○為長佑公司之實際
    負責人，其主觀上就證人壬○○、戊○○是否有侵占公司貨
    款或在外散佈對公司不利傳言之行為，有利害關係，雖其並
    未親自至台中市○○區○○路4段448號前強押證人壬○○、
    戊○○，亦未親自毆打證人壬○○、戊○○，然按共同正犯
    之成立，祇須具有犯意之聯絡，行為之分擔，既不問犯罪動
    機起於何人，亦不必每一階段犯行，均經參與；又按意思之
    聯絡並不限於事前有所謀議，即僅於行為當時有共同犯意之
    聯絡者，亦屬之，且其表示之方法，亦不以明示通謀為必要
    ，即相互間有默示之合致，亦無不可（最高法院34年上字第
    862號判例、73年台上字第2364號判例可資參照）。被告己○○既指示被告庚○○、甲○○將證人壬○○、戊○○強押
    至長佑公司，聽任被告庚○○及另4名真實姓名年籍不詳成
    年男子在長佑公司內毆打證人壬○○、戊○○，更聽任上開
    人等在證人壬○○、戊○○未遵其指示寫下承認侵占公款之
    字條之際，毆打證人壬○○、戊○○，足見被告己○○與被
    告庚○○、甲○○及另4名真實姓名年籍不詳成年男子間有
    妨害自由之犯意聯絡及行為分擔；其與被告庚○○及另4名
    真實姓名年籍不詳成年男子間亦有傷害之犯意聯絡及行為分
    擔。
  (四)被告己○○雖又辯稱因證人壬○○、戊○○侵占購買靈骨塔
    之客戶余廖秀貞等人所支付之貨款，為處理公司事務才將其
    2 人帶至長佑公司查明真相，證人壬○○、戊○○確有書立
    之字條1紙，證明其2人確有侵占行為云云。然縱使認為證人
    壬○○、戊○○有涉嫌侵占公款行為，亦應循正當法律途徑
    解決，在證人壬○○、戊○○是否確有上開行為仍有疑義之
    際，指示被告庚○○、甲○○及另4名真實姓名年籍不詳成
    年男子強押證人壬○○、戊○○至長佑公司，其行為自已觸
    法；況上開字條係違反證人壬○○、戊○○之意願所書立，
    業如前述，益徵證人壬○○、戊○○已遭被告等剝奪行動自
    由。至其聲請傳喚長佑公司客戶余廖秀貞等人到庭，查明證
    人壬○○、戊○○是否有侵占公款之行為，本院認與本件犯
    罪事實並無關連性，無再予傳訊調查之必要，附此敘明。
  (五)綜上所述，被告等所辯上情，均屬卸責之詞，顯不可採。本
    件事證明確，被告3人之犯行，均堪認定。
三、新舊法之比較：
    刑法及刑法施行法業於94年2月2日修正公布，並於95年7月1
    日施行。按行為後法律有變更者，適用行為時之法律，但行
    為後之法律有利於行為人者，適用最有利於行為人之法律，
    現行刑法第2條第1項定有明文。而以本次刑法修正之比較新
    舊法，應就罪刑有關之共犯、未遂犯、想像競合犯、牽連犯
    、連續犯、結合犯，以及累犯加重、自首減輕暨其他法定加
    減原因（如身分加減）與加減例等一切情形，本於統一性及
    整體性原則，綜其全部罪刑之結果而為比較，亦有最高法院
    95年度第8次刑庭會議決議可資參照。是按：
  (一)刑法第302條第1項之剝奪他人行動自由罪其法定刑為5年以
    下有期徒刑、拘役或3百元以下罰金；刑法第277條第1項之
    傷害罪其法定刑為3年以下有期徒刑、拘役或1千元以下罰金
    ，則關於法定刑為罰金部分：
  被告行為後，刑法第33條第5款修正為「罰金：新台幣1千元
    以上，以百元計算之。」，與修正前刑法第33條第5款規定
    「罰金：1元以上。」不同。比較新舊法結果，以舊法較有
    利於行為人，故依刑法第2條第1項前段規定，本件關於刑法
    第302條第1項之法定刑罰金部分，自應適用行為時之法律即
    修正前刑法第33條第5款規定決定其罰金部分之法定刑。
  又被告行為後，關於刑法罰金刑部分，業於95年6月14日增
    訂公布刑法施行法第1條之1，明定：「中華民國94年1月7日
    刑法修正施行後（指95年7月1日），刑法分則編所定罰金之
    貨幣單位為新台幣。94年1月7日刑法修正時，刑法分則編未
    修正之條文定有罰金刑者，自94年1月7日刑法修正施行後，
    就其所定數額提高為30倍。但72年6月26日到94年1月7日新
    增或修正之條文，就其所定數額提高為3倍。」，與該條增
    訂公布前，就罰金刑部分所適用之罰金罰鍰提高標準條例第
    1條前段、現行法規所定貨幣單位折算新台幣條例第2條規定
    不同。而刑法第302條第1項及第277條第1項係刑法分則編未
    修正之條文而定有罰金刑者，比較新舊法適用之結果，其關
    於法定刑為罰金部分之提高標準，新法並無較有利於被告之
    情形，故依刑法第2條第1項前段規定，本案關於刑法第302
    條第1項及第277條第1項之法定刑罰金提高標準部分，自應
    適用行為時之法律，即罰金罰鍰提高標準條例第1條及現行
    法規所定貨幣單位折算新台幣條例第2條。
  (二)被告等於本件犯罪時之修正前刑法第41條第1項前段係規定
    ：「犯最重本刑為5年以下有期徒刑以下之刑之罪，而受6個
    月以下有期徒刑或拘役之宣告，因身體、教育、職業、家庭
    之關係或其他正當事由，執行顯有困難者，得以1元以上3元
    以下折算一日，易科罰金。」，被告行為時之易科罰金折算
    標準，修正前罰金罰鍰提高標準條例第2條前段（現已刪除
    ）規定，就其原定數額提高為100倍折算1日，則本件被告行
    為時之易科罰金折算標準，應以銀元300元折算1日，經折算
    為新臺幣後，應以新台幣900元折算為1日。惟修正後刑法第
    41條第1項前段則規定：「犯最重本刑為5年以下有期徒刑以
    下之刑之罪，而受6個月以下有期徒刑或拘役之宣告者，得
    以新台幣1,000元、2,000元或3,000元折算1日，易科罰金。
    」比較修正前後之易科罰金折算標準，以95年7月1日修正前
    之規定，較有利於被告，則應依刑法第2條第1項前段，適用
    修正前刑法第41條第1項前段規定，以銀元3百元即新台幣9
    百元定其易科罰金之折算標準。
  (三)被告行為後，修正後之刑法刪除第55條關於牽連犯之規定。
    本件被告己○○、庚○○所犯上開妨害自由及傷害罪間，有
    方法、結果之牽連關係，依修正前即行為時之規定，應從一
    重之妨害自由罪處斷；而依修正後之刑法既已刪除牽連犯之
    規定，則所犯上述各罪應依數罪併罰之規定分論併罰。比較
    新舊法之規定，修正後之規定並非較有利於被告。
  (四)再關於累犯之問題，修正前刑法第47條規定「受有期徒刑之
    執行完畢，或受無期徒或有期徒刑一部之執行而赦免後，5
    年以內再犯有期徒刑以上之罪者，為累犯，加重本刑至2分
    之1」，而修正後之刑法第47條第1項則規定「受徒刑之執行
    完畢，或一部之執行而赦免後，5年以內故意再犯有期徒刑
    以上之罪者，為累犯，加重本刑至2分之1」，經比較新舊法
    之結果，新法對於被告並無較為有利之情形。
  (五)綜合上述修正前後關於牽連犯及刑法第33條第5款、第41條
    第1項前段、第47條適用情形綜合比較結果，修正後刑法及
    刑法施行法之規定並非較有利於被告，參酌修正後刑法第2
    條第1項前段、但書規定之「從舊從輕」原則，本案應適用
    修正前刑法及罰金罰鍰提高標準條例第1條前段為法條適用
    之依據。
四、按刑法第302條第1項、第304條第1項及第305條之罪，均係
    以人之自由為其保護之法益。而刑法第302條第1項之罪所稱
    之非法方法，已包括強暴、脅迫或恐嚇等一切不法手段在內
    。因之，如以非法方法剝奪他人行動自由行為繼續中，再對
    被害人施加恐嚇，或以恐嚇之手段迫使被害人行無義務之事
    ；則其恐嚇之行為，仍屬於非法方法剝奪行動自由之部分行
    為，應僅論以刑法第302條第1項之罪，無另成立同法第304
    條或第305條之罪之餘地（最高法院29年上字第3757號判例
    、88年台上字第6758號判決意旨參照）。又按以強暴之方法
    剝奪人之行動自由時，若於實施強暴行為之過程中，致被害
    人受有傷害，雖屬強暴之當然結果，固不另論傷害罪，惟妨
    害自由罪，並非以傷人為當然之手段，若行為人另具有傷害
    故意，且發生傷害結果，自應成立傷害罪名，經合法告訴，
    並應負傷害罪責，而與妨害自由罪有方法結果之牽連關係，
    依刑法第55條規定從一重處斷。是核被告己○○、庚○○、
    甲○○所為，均係犯刑法第302條第1項之以強暴、脅迫之非
    法方法剝奪行動自由罪。又被告己○○、庚○○係另基於傷
    害人身體之犯意，而於證人壬○○、戊○○不聽從被告己○○之要求書立承認侵占公款之字條之際，毆打證人壬○○、
    戊○○，業如前述，是被告己○○、庚○○此部分行為，係
    另犯刑法第277條第1項之普通傷害罪。被告己○○恐嚇證人
    壬○○、戊○○之行為，及強制證人壬○○、戊○○書立字
    條之使人行無義務事之行為，為妨害自由行為之一部分，均
    不另論罪。被告己○○、庚○○、甲○○與另4名真實姓名
    年籍不詳之成年男子，就上開妨害自由犯行，及被告己○○
    、庚○○與另4名真實姓名年籍不詳之成年男子，就上開傷
    害犯行，均有犯意聯絡及行為分擔，均為共同正犯。被告己○○、庚○○、甲○○以一妨害自由行為妨害證人壬○○、
    戊○○2人之人身自由；被告己○○、庚○○以一傷害行為
    毆打證人壬○○、戊○○，均為想像競合犯，依修正前刑法
    第55條之規定從一重處斷。又查被告甲○○有如犯罪事實欄
    所示刑案之執行情形，此有台灣高等法院被告全國前案紀錄
    表在卷可按，其受有期徒刑之執行完畢後，5年內再犯有期
    徒刑以上之罪，為累犯，應依修正前刑法第47條規定加重其
    刑。爰審酌被告3人之素行、僅因細故即同夥仗勢剝奪他人
    行動自由並傷害之，其等顯蔑視法治且對被害人身心傷害匪
    淺，並考量其等於犯罪中參與之程度及擔任之角色，暨犯罪
    後猶飾詞狡辯，態度不佳等一切情狀，分別量處如主文所示
    之刑，並就被告庚○○、甲○○部分諭知易科罰金之折算標
    準。
五、公訴意旨另以：被告甲○○就上開傷害犯行與被告己○○、
    庚○○間有犯意聯絡及行為分擔，而為傷害罪之共同正犯。
    惟訊據被告甲○○堅決否認上情，辯稱其並未出手毆打證人
    壬○○、戊○○，也未進入證人壬○○、戊○○所在的己○○辦公室等語。經查，被告甲○○並未毆打證人壬○○、戊○○等情，業據證人壬○○、戊○○於本院證述綦詳（本院
    卷(三)第10頁、第12頁），而被告己○○指示被告庚○○、甲○○等人將證人壬○○、戊○○強押帶回長佑公司之目的，
    係為質疑證人壬○○、戊○○有無侵占公司公款或散佈對公
    司不利之言詞，此均與被告甲○○無直接關連性，是其辯稱
    在被告己○○質疑並要求證人壬○○、戊○○書立上開字條
    時，未在己○○辦公室內，也未毆打證人壬○○、戊○○等
    語，應堪採信。則依上開證據，除可證明被告庚○○及該4
    名真實姓名年籍不詳男子於證人壬○○、戊○○未遵己○○
    之指示，寫下承認侵占公款之字條之際，毆打證人壬○○、
    戊○○外，並無證據可資證明被告甲○○就此部分傷害犯行
    ，與被告己○○、庚○○及該4名真實姓名年籍不詳男子有
    犯意聯絡及行為分擔，本應就此部分為無罪之諭知，惟公訴
    人認此部分與上開論罪科刑部分，有方法結果之牽連犯裁判
    上一罪關係，爰不另為無罪之諭知，附此敘明。
據上論斷，應依刑事訴訟法第299條第1項前段，刑法第2條第1項
前段、第28條、第277條第1項、第302條第1項、修正前刑法第55
條、第47條、第41條第1項前段，罰金罰鍰提高標準條例第1條前
段、修正前罰金罰鍰提高標準條例第2條，現行法規所定貨幣單
位折算新台幣條例第2條，判決如主文。
本案經檢察官辛○○到庭執行職務。
中    華    民    國    95    年    10    月    26    日
                  台灣台中地方法院刑事第二庭
                             審判長法  官   林清鈞
                                   法  官   林慧英
                                   法  官   陳姵君
正本證明與原本無異。
如不服本判決，應於送達後十日內向本院提出上訴狀（須附繕
本），上訴於臺灣高等法院臺中分院。
                                   書記官  莊金屏
中    華    民    國    95    年    10    月    26    日
附錄法條:
中華民國刑法第302條第1項
私行拘禁或以其他非法方法，剝奪人之行動自由者，處5 年以下
有期徒刑、拘役或300元以下罰金。


司法院資訊處製作；財團法人民間司法改革基金會備份。
